臺灣嘉義地方法院民事裁定
111年度抗字第25號
抗  告  人  吳劉秀皇
            吳秋課  
相  對  人  李明憲  
上列當事人間本票裁定事件，抗告人對於中華民國111年7月1日
本院嘉義簡易庭111年度司票字第917號民事裁定，提起抗告，本
院裁定如下：
    主  文
抗告駁回。
抗告程序費用新臺幣1,000元由抗告人連帶負擔。
    理  由
一、抗告要旨：
　㈠吳劉秀皇：抗告人不認識相對人，沒有簽發如附表所示本票
    （下稱本件本票），推測是另一抗告人吳秋課在向相對人借
    款時偽造抗告人的簽名，原裁定不查，誤為准許裁定，因此
    提起抗告，請求廢棄原裁定等語。
　㈡吳秋課：抗告人在民國111年4月14日向相對人借款金額是新
    臺幣（下同）1萬元，但是實際上只拿到7,000元，相對人說
    是先扣利息2,000元，其餘1,000元是手續費，而且說相對人
    沒有抵押品，所以要簽面額3萬元的本票，才願意借錢給抗
    告人。抗告人因為家中有急用，明知是重利，還是先向相對
    人借款。兩造間的債務金額仍有爭執，因此，提起抗告，請
    求廢棄原裁定等語。
二、執票人向本票發票人行使追索權時，可以聲請法院裁定後強
    制執行，票據法第123條有明文規定。依照票據法第120條第
    2項規定，本票沒有記載到期日的，視為見票即付。又見票
    即付的匯票，以提示日作為到期日；執票人向匯票債務人行
    使追索權時，在沒有約定利率的情形，可以要求從到期日起
    按照依年利六釐計算的利息，票據法第65條第1項、第97條
    第1項第2款分別有明文規定。這些規定，依照同法第124條
    的規定，在本票都有準用。再者，本票執票人依照票據法第
    123條規定，聲請法院裁定許可對發票人強制執行，是屬於
    非訟事件，這種裁定以及抗告法院的裁定，只需要依照非訟
    事件的程序，審查是不是應該許可強制執行，並沒有確定實
    體上的法律關係是不是存在的效力，也就是說，法院只需要
    審查本票形式上的要件是不是已經具備，至於實體的法律關
    係存在不存在的抗辯，抗告法院在非訟程序中，依法不可加
    以審酌（最高法院56年台抗字第714號、57年台抗字第76號
    判例、83年度台抗字第83號裁定意旨採取相同見解）。
三、經查：相對人在原審主張持有抗告人簽發本件本票，並且免
    除作成拒絕證書，相對人屆期提示未獲付款，因此依據票據
    法第123條規定聲請裁定准許強制執行等語，並且提出本票
    為證據。從形式上審查的結果，本件本票已經符合票據法上
    的要件，原審依照前述規定裁定准許強制執行，合乎法律的
    規定。抗告人所提出前述抗告理由，是對於本件本票是不是
    偽造（債務存不存在）以及原因債權的數額是多少的爭執，
    屬於有關實體事項的抗辯，縱使抗告人的抗辯為真實，依照
    前述說明，也不是本件抗告程序可以審查，仍然應該為許可
    強制執行的裁定。因此，抗告人指摘原裁定不當，請求廢棄
    ，欠缺法律依據，應該駁回。
四、裁判的法律依據：非訟事件法第46條、第21條第2項、第24
    條第1項，民事訴訟法第495條之1第1項、第449條第1項、第
    95條、第85條第2項。
中　　華　　民　　國　　111 　年　　8 　　月　　18　　日
                民事第一庭審判長法　官　林望民
                                法　官　黃茂宏
                                法　官　吳芙蓉
正本係照原本作成。
不得再抗告。
中　　華　　民　　國　　111 　年　　8 　　月　　18　　日
                                      書記官　潘宜伶
本票附表：到清償日止利息按照年息百分之6計算                    111年度抗字第25號       編號 發票日 票面金額（新臺幣） 到期日 利息起算日 票據號碼 備註 001 111年4月14日 3萬元 未記載 111年5月14日 TH000413